【裁判字號】    98,交易,793
【裁判日期】    990122
【裁判案由】    業務過失傷害
【裁判全文】
臺灣臺中地方法院刑事判決             98年度交易字第793號
公  訴  人  臺灣臺中地方法院檢察署檢察官
被      告  乙○○
上列被告因業務過失傷害案件，經檢察官提起公訴（98年度偵字
第25837號），本院判決如下：
    主    文
乙○○犯業務過失傷害罪，處有期徒刑參月，如易科罰金，以新
臺幣壹仟元折算壹日。緩刑貳年，並應向甲○○○支付新臺幣伍
萬元之損害賠償（甲○○○實際可得請求賠償之數額，另裁定移
送本院民事庭審理認定），其付款方式：自本件判決確定日之翌
月起，按月分十期給付，於每月十五日各給付新臺幣伍仟元。
    犯罪事實
一、乙○○任職於稻香樁速食餐館（自助餐店），負責製作及騎
    乘機車運送餐盒之職務，係以駕駛為附隨業務之人，其於民
    國98年5月25日上午11時許，騎乘車牌LGN-201號重機車，運
    送便當前往位於台中縣龍井鄉鄉○路 101號之工廠。同日12
    時許，乙○○騎乘上開機車準備離開該工廠，正欲進入台中
    縣龍井鄉鄉○路行駛，本應注意車輛起駛前應顯示方向燈，
    注意前後左右有無障礙或車輛行人，並應讓行進中之車輛行
    人優先通行。且依當時天氣晴、日間有自然光線、路面平整
    無缺陷、視距良好，客觀上並無不能注意之情事，竟疏未注
    意及此，貿然起動駛入該道路，適甲○○○騎乘車牌TBN－6
    09號重機車，沿該路段自東往西方向直行，乙○○見狀閃避
    不及，雙方發生撞擊，甲○○○因而人、車倒地，受有左鎖
    骨骨折、左橈骨遠端骨折、右第一掌骨骨折、左外踝骨折、
    右臉挫傷及右腳挫傷等傷害。乙○○於肇事後，向到場處理
    之員警表明為肇事者，自首而接受裁判。
二、案經甲○○○訴由臺灣臺中地方法院檢察署檢察官偵查起訴
    。
    理    由
一、按被告以外之人於審判外之陳述雖不符刑事訴訟法第 159條
    之1至之4之規定，而經當事人於審判程序同意作為證據，法
    院審酌該言詞陳述或書面陳述作成時之情況，認為適當者，
    亦得為證據；當事人、代理人或辯護人於法院調查證據時，
    知有刑事訴訟法第159條第1項不得為證據之情形，而未於言
    詞辯論終結前聲明異議者，視為有前項之同意，同法第 159
    條之 5定有明文。本案公訴人、被告乙○○於本院審判期日
    ，就本院所引用下列證據之證據能力，並未加以爭執，且本
    院審酌證據作成之形式、取得之方式，均無瑕疵，及與待證
    事實具有關聯性等情況，認為適當，揆諸前開說明，均有證
    據能力，當得作為證據。
二、上開犯罪事實，業據被告乙○○坦白認罪（見偵查卷第13頁
    、本院卷第10、11頁），核與證人即告訴人甲○○○指證被
    害情節相符（見偵查卷第13頁），並有道路交通事故調查報
    告表(一)(二)、道路交通事故現場圖、談話紀錄表、現場照
    片9張（見偵查第20至26頁)、澄清綜合醫院中港分院診斷證
    明書（見偵查卷第6頁)附卷可稽。按車輛起駛前應顯示方向
    燈，注意前後左右有無障礙或車輛行人，並應讓行進中之車
    輛行人優先通行，道路交通安全規則第89條第1項第6款定有
    明文。本件事故當時之天氣晴、日間有自然光線、路面平整
    無缺陷、視距良好，有道路交通事故調查報告表(一)可憑，
    顯見客觀上並無不能注意之情事，被告竟疏未注意及此，貿
    然起動駛入該道路，以致發生本件交通事故，其顯有過失無
    疑。又告訴人確因本次車禍受有左鎖骨骨折、左橈骨遠端骨
    折、右第一掌骨骨折、左外踝骨折、右臉挫傷及右腳挫傷等
    傷害，有前揭診斷證明書為證，則被告之過失行為與告訴人
    所受傷害間，自具有相當因果關係。另被告既任職於稻香樁
    速食餐館（自助餐店），負責製作及騎乘機車運送餐盒之職
    務，當係以駕駛為附隨事業務之人。綜上所述，被告業務過
    失傷害之犯罪事證已臻明確，其犯行洵堪認定，應依法論罪
    科刑。
三、被告係以駕駛為附隨業務之人，其於執行業務中，因過失傷
    害人，核其所為，係犯刑法第284條第2項前段之業務過失傷
    害罪。被告於肇事後，有偵查犯罪職權之機關尚不知何人為
    肇事者前，即主動向到場處理之警員表明其為肇事者及陳述
    肇事之經過，並接受裁判等情，有臺中縣警察局道路交通事
    故肇事人自首情形紀錄表在卷可憑（見偵查卷第22頁），核
    與自首條件相符，應依法減輕其刑。爰審酌被告無犯罪前科
    ，素行良好（參卷附臺灣高等法院被告前案紀錄表）、智識
    程度、生活狀況、過失之程度、告訴人所受之傷害，被告犯
    後能坦白認罪，雖尚未與告訴人達成和解，惟此涉及雙方就
    損害金額認知之差異，尚難完全歸責於被告等一切情狀，量
    處如主文所示之刑，並諭知易科罰金之折算標準。又被告未
    曾因故意犯罪受有期徒刑以上刑之宣告（參卷附臺灣高等法
    院被告前案紀錄表），其因一時疏失致罹刑章，犯罪情節尚
    非重大，則經此偵審程序及罪刑宣告之教訓，理當知所警惕
    ，應無再犯之虞，且被告於本院審理時表明願先分期賠償告
    訴人新臺幣（下同）50,000元，經徵詢告訴人、公訴人有關
    本院依被告承諾宣告附條件緩刑，至於告訴人可請求之實際
    賠償金額，移由民事庭認定之意見，均未表反對，因認被告
    所受宣告之刑，以暫不執行為適當，併依刑法第74條第 1項
    第1款規定，宣告緩刑2年，以啟自新。另為促使被告確實履
    行其先分期賠償告訴人50,000元之承諾，不致因受緩刑宣告
    而心存僥倖，爰依被告應允之賠償內容，命其自本件判決確
    定日之翌月起，按月分10期給付，於每月15日各給付 5,000
    元，資以兼顧告訴人之權益。
四、據上論斷，應依刑事訴訟法第299條第 1項前段，刑法第284
    條第2項前段、第62條前段、第41條第 1項前段、第74條第1
    項第1款、第 2項第3款，刑法施刑法第1條之1第1項、第2項
    前段，判決如主文。
本案經檢察官丙○○到庭執行職務。
中    華    民    國    99    年    1     月    22    日
                刑事第四庭    法  官  張恩賜
以上正本證明與原本無異。
如不服本判決，應於收受判決後10日內向本院提出上訴書狀，並
應敘述具體理由；其未敘述上訴理由者，應於上訴期間屆滿後20
日內向本院補提理由書（均須按他造當事人之人數附繕本）「切
勿逕送上級法院」。
                              書記官  黃舜民
中    華    民    國    99    年    1     月    22    日
附錄本案論罪科刑法條
刑法第284條第2項：
從事業務之人，因業務上之過失傷害人者，處一年以下有期徒刑
、拘役或一千元以下罰金，致重傷者，處三年以下有期徒刑、拘
役或二千元以下罰金。

司法院資訊處製作；財團法人民間司法改革基金會備份。
